Inventaris van het archief van de Bedrijfsvereniging voor de Slagers- en Vleeswaren, de Groothandel in Vlees en Pluimveeslachterijen "De Samenwerking", 1950-1991
Nationaal Archief, Den Haag
Bedrijfsvereniging voor de Slagers- en Vleeswaren, de Groothandel in Vlees en Pluimveeslachterijen De Samenwerking
BV Slagers- en Vleeswaren
1950-1991
P41
2.00 meter; 44 inventarisnummers.
Normale geschreven, getypte en gedrukte documenten, geen bijzondere handschriften.
Nationaal Archief, Den Haag
Ziekte Risico Vereniging “De Samenwerking”
Bedrijfsvereniging voor de Slagers- en Vleeswaren, de Groothandel in Vlees en Pluimveeslachterijen “De Samenwerking”
Er bevindt zich een klein deel van de rechtsvoorganger van de Bedrijfsvereniging in de inventaris (Ziekte Risico Vereniging “De Samenwerking”). Verder bevat deze een overzicht van de uitvoering van de taken van de Bedrijfsvereniging van de vleesverwerkende industrie, welke onder andere bestond uit de uitvoering van de Werkloosheidswet, de Ziektewet en de Kinderbijslagwet, tevens werden de wachtgeldpremies vastgesteld. Het overgrote deel van het archief bestaat uit jaarverslagen en vergaderstukken van de bedrijfsvereniging.
Archiefvorming
Geschiedenis van de archiefvormer
Historisch overzicht van de bedrijfsvereniging
De rechtsvoorgangers van de Bedrijfsvereniging voor het Slagers en Vleeswarenbedrijf waren de Ziekte Risico Vereniging De Samenwerking en Bedrijfsvereniging voor het ziekengeldverzekering voor het vleesbedrijf.
De bedrijfsvereniging voor het Slagersbedrijf en Vleeswarenbedrijf is opgericht op 30 januari 1950. In de oprichtingsvergadering werd een voorlopig bestuur aangewezen en werd tevens ook een commissie benoemd die zich bezig hield met het samenstellen van de statuten. De commissie had de beschikking over conceptstatuten die beschikbaar werden gesteld door de Federatie van Bedrijfsverenigingen.
Nadat in februari 1950 de statuten samengesteld door de commissie werden goedgekeurd kon men over gaan tot het aanwijzen van de bestuursleden. In februari 1950 werd de aanvraag om erkenning aan de minister verzonden, de BV werd erkend in juli 1951 door de staatssecretaris van sociale zaken tegelijkertijd werd de goedkeuring van de statuten ontvangen.
De werkloosheidswet die uitgevoerd zou moeten worden door de bedrijfsvereniging zou pas in juli 1952 in werking treden, hoewel de bedrijfsvereniging al wel in staat was dit eind 1951 uit te voeren.
De bestuursvergadering van januari 1952 stelde de wachtgeldpremie vast.
Door het aannemen van de wet op de reorganisatie van de sociale verzekeringswetgeving, werd het mogelijk de bedrijfsvereniging (nieuwe stijl) met ingang van 1 januari 1953 o.a. de Ziektewet en de Kinderbijslagwet uit te laten voeren. De erkenning om deze wetten uit te mogen voeren werd in augustus 1952 aan de Minister gevraagd en deze erkenning werd in december 1952 verleend.
Administratie
De administratie werd door de bedrijfsvereniging zelf gevoerd.
De boekhouding werd gecontroleerd door drs. J. Modderaar te Rotterdam.
Controle
De controle werd geheel door de bedrijfsvereniging uitgevoerd. Er werd in eerste instantie begonnen met controleurs, die werkzaam waren voor het bedrijfspensioenfonds voor het slagersbedrijf, echter in de loop van het jaar werd er overgegaan tot de aanstelling van meerdere controleurs.
De buitendienst kreeg een uitgebreide taak te vervullen, daardoor waren controleurs op vele terreinen actief. Zij verrichten onder andere de leken-controle voor de Ziektewet, looncontrole en controle voor het bedrijfspensioenfonds.
Samenwerking met andere bedrijfsverenigingen
Bedrijfsvereniging “De Samenwerking” en de sociale fondsen voor het Agrarische bedrijf, voor het Bakkersbedrijf en voor de Tabakverwerkende industrieën, hebben in het verslagjaar 1987 initiatieven ondernomen om te onderzoeken of er op het terrein van de buitendienstwerkzaamheden samenwerking mogelijk zou zijn.
Op termijn is het de bedoeling deze bedrijfsverenigingen met elkaar te laten fuseren tot het GUO (Gemeenschappelijk Uitvoerings Orgaan).
Besluitvorming over dit onderwerp vindt plaats in 1988 waarna de opdracht uitgaat een onderzoek en advies uit te laten voeren over de gemeenschappelijke uitvoering van medische,- sociaal-medische- en buitendiensttaken door vier bedrijfsverenigingen (Agrarische Sociale Fondsen Bedrijfsvereniging voor het Bakkersbedrijf, Bedrijfsvereniging “De Samenwerking” Bedrijfsvereniging voor de Tabakverwerkende Industrieën.
In 1990 spreken de besturen van de eerder genoemde bedrijfsverenigingen zich in principe uit voor een fusie. (welke een jaar later een feit wordt), op 1 januari 1992 ontstaat na een administratieve integratie het GUO.
Taak
Uitvoeren van sociale wetten op het gebied van de sociale verzekeringen:
de ziektewet (ZW)
de Algemene Arbeidsongeschiktheidswet (AAW)
de Wet op de Arbeidsongeschiktheidsverzekering (WAO)
de Wet Arbeid Gehandicapte Werknemers (WAGW)
de Werkloosheidswet (WW)
de Toeslagenwet (TW).
Het aandachtsgebied van de “Samenwerking” beslaat de gehele vleessector (slagerijen, slachterijen, pluimveeslachterijen, vleeswarenfabrieken en groothandels in vlees).
De risicogroep voor het slagersbedrijf adviseert het bestuur van de B.V. “De Samenwerking” onder ander over de hoogte van de premie voor het wachtgeldfonds en de ziekengeldkas.
Van de overige vleesverwerkende bedrijven stelt de BV “De Samenwerking” zelf de premies vast.
Geschiedenis van het archiefbeheer
De verwerving van het archief
Het archief is krachtens bepalingen van de Archiefwet overgebracht.
2.25
Aanwijzingen voor de gebruiker
Openbaarheidsbeperkingen
Deels openbaar, deels beperkt openbaar (A) [betreft inv.nr. 25].
Materiële beperkingen
Het archief kent geen beperkingen voor het raadplegen van stukken als gevolg van slechte materiële staat.
Aanvraaginstructie
Openbare archiefstukken kunnen online worden aangevraagd en gereserveerd. U kunt dit ook via de terminals in de studiezaal van het Nationaal Archief doen. Om te kunnen reserveren dient u de volgende stappen te volgen:
U maakt een profiel aan op www.gahetna.nl, en logt vervolgens in
Via de archiefinventaris (alleen de beschrijvingen met rode nummers) selecteert u het gewenste archiefstuk door op de knop 'Reserveren' te klikken
In het volgende scherm geeft u aan op welke dag u het archiefstuk wilt inzien
Indien u zich bevindt in de studiezaal en een tafelnummer heeft ontvangen kunt u dit nummer vermelden. Als u geen tafelnummer heeft kunt u tafelnummer 777 laten staan
Vervolgens bevestigt u uw reservering door deze te versturen.
Verwant materiaal
Beschikbaarheid van kopieën
De inventarisnummers van dit archief zijn niet in kopievorm beschikbaar.
Bijlagen
Lijst van afkortingen
Afkorting Betekenis
AAW
Algemene Arbeidsongeschiktheidswet
FBV
Federatie van Bedrijfsverenigingen
GUO
Gezamenlijk Uitvoeringsorgaan
PVV
Produktschap voor Vee en Vlees
SDM
System Development Methodology
SMT
Sociaal Medisch Toezicht
STIGAS
Stichting Gezondheidszorg Agrarische Sectoren
STIVUS
Stichting Vrijwillig Uittreden Slagersbedrijf
TW
Toeslagenwet
VIS
Vereenvoudiging Informatiestromen
VZA
Verzekerdenadministratie
WAO
Wet op de Arbeidsongeschiktheidsverzekering
WAGW
Wet Arbeidsgehandicapte Werknemer
WT-cie
Wetstechnische commissie
WW
Werkloosheidswet
ZW
Ziektewet
Beschrijving van de series en archiefbestanddelen
- Ziekte Risico Vereniging "De Samenwerking", A
  - Stukken van algemene aard, A.1
    - Jaarverslagen van de ziekte risico vereniging "De Samenwerking" over het boekjaar, 1931-1943; 1; omslag
      De jaren 1944-1945 ontbreken.
    - Notulen plus bijlagen van de bestuursvergadering Ziekte Risico Vereniging "De Samenwerking", 1943; 2; omslag
    - Jaarverslag van de Ziekte Risico Vereniging "De Samenwerking", 1952; 8; omslag
- Bedrijfsvereniging "De Samenwerking", B
  - Stukken van algemene aard, B.1
    - Jaarverslagen, B.1.1
      - Jaarverslagen, 1952-1991; 3-7; 2 pakken
        - 1952-1959, 3
        - 1960-1969, 4
        - 1970-1979, 5
        - 1980-1989, 6
        - 1990-1993, 7
      - Statistische gegevens, 1976-1991; 9; pak
    - Vergaderstukken, B.1.2
      - Notulen van de bestuursvergadering van BV "De Samenwerking", 1981-1991omslag; 10
      - Notulen van de bestuursvergadering "De Samenwerking", 1991; 11; omslag
      - Bijlagen van de dagelijks bestuur vergaderingen "De Samenwerking", 1981-1985; 12; omslag
      - Accountantsrapporten, 1981-1986; 13; pak
      - Sociaal jaarverslag, 1982-1988; 14; omslag
      - Agenda's bestuursvergadering "De Samenwerking", 1982-1991; 15; omslag
      - Agenda's en notulen van de ledenraadvergaderingen, 1982-1991; 16; omslag
      - Agenda's van de gecombineerde stafvergaderingen BV "De Samenwerking" en BV Bakkers, 1984-1988; 17; omslag
      - Notulen gecombineerde stafvergaderingen van de BV "De Samenwerking" en BV Bakkers, 1984-1988; 18; omslag
      - Bijlagen van de vergadering van de bedrijfsvereniging, 1988-1989; 19; pak
      - Notulen van de vergadering van het bestuur van het Gemeenschappelijk Uitvoeringsorgaan (GUO) i.o, 1988-1990; 20; omslag
      - Bijlagen van de vergadering van de bedrijfsvereniging, 1990-1991; 21; pak
  - Stukken van bijzondere aard, B.2
    - BV. "De Samenwerking", B.2.1
      - Verslag van de vergaderingen van de kleine commissie van BV "De Samenwerking", 1969-1995; 25-28
        - 1969-1995, 25; pak
          Openbaarheid beperkt tot 1 januari 2071
        - 1981-1988, 26; omslag
        - 1989-1991, 27; omslag
        - 1992-1995, 28; pak
      - Stukken betreffende premiepercentages ziekengeldverzekering, wachtgeldverzekering, 1971-1980, 1985-1991; 29; omslag
      - Stukken betreffende besluiten, wijziging statuten, ziektewet,en wachtgeldreglement, en AmvB, delegatie besluiten en algemene dagloonregelen der ziektewet plus bijlagen, 1971-1989; 30; omslag
      - Jaarverslagen inzake de uitvoering van de verordening vervroegde uittreding voor de pluimveehandel en industrie, 1980-1990; 31; omslag
      - Jaarverslag Stichting Toeslagenfonds Pensioenen Bedrijfsvereniging "De Samenwerking", 1982-1989; 32; omslag
      - Stukken betreffende uitkeringsreglement en Ziekengeldreglement, 1987, 1992; 33; omslag
      - Informatieplan voor bedrijfsvereniging "De Samenwerking", 1988; 34; omslag
      - Onderzoek en advies betreffende de gemeenschappelijke uitvoering van medische, sociaal medische en buitendienst taken door vier bedrijfsverenigingen, 1988; 35; omslag
      - Stukken van de Begeleidingscommissie Veiligheidscampagne in het kader van de Aktie Preventie ongevallen., 1990; 36; omslag
      - Correspondentie tussen de Sociale Verzekeringsraad SVR en de "Samenwerking" 1972-1990 omslag, 37
      - Stukken met correspondentie met betrekking tot inrichting van de Verzekerdenadministratie (VZA), 1985-1991; 38; omslag
      - Stukken betreffende correspondentie (algemeen), 1987; 39; omslag
      - Stukken betreffende correspondentie (algemeen), 1988; 40; omslag
      - Correspondentie tussen "De Samenwerking" de FBV, SER, en verschillende verzekeringsmaatschappijen., 1989; 41; omslag
      - Stukken betreffende correspondentie bestuur, 1990-1991; 42; omslag
      - Stukken betreffende de correspondentie tussen verschillende organisaties en "De Samenwerking", 1990; 43; omslag
      - Stukken betreffende wetstechnische rapporten, samenvattende rapporten en rapportages over de administratiekosten, 1971-1980, 1984-1991; 44; omslag
      - Stukken betreffende Sociaal Medisch Toezicht, 1987-1991; 45; omslag
    - Jaarverslagen Stichting Pensioenfonds, B.2.2
      - Jaarverslag van het Pensioenfonds voor het Slagersbedrijf, 1949-1951, 1991-1999; 23; omslag
    - Jaarverslagen Stichting Vakantiefonds, B.2.3
      - Jaarverslagen Stichting Vakantiefonds voor het Slagersbedrijf, 1960-1977; 24; omslag